【裁判字號】    89,易,81
【裁判日期】    890320
【裁判案由】    傷害等
【裁判全文】
臺灣屏東地方法院刑事判決                            八十九年度易字第八一號
    公  訴  人  臺灣屏東地方法院檢察署檢察官
    被      告  乙○○
右列被告因傷害等案件，經檢察官提起公訴（八十八年度偵字第七二二九號），本院
判決如左：
     主  文
乙○○以加害自由之事，恐嚇他人致生危害於安全，處罰金參仟元，如易服勞役以參
佰元折算壹日，緩刑貳年。
     事  實
一、乙○○於民國八十八年八月二十一日上午七時許，在屏東縣佳冬鄉○○路五十六
    號三樓，因不耐甲○○與其分手後之騷擾而發生爭執，竟毆打甲○○（傷害部分
    業據撤回告訴），並基於恐嚇危害安全之犯意，對甲○○恫嚇稱：不准妳繼續住
    在佳冬地區，不准在東港上班，否則讓伊看到，就知死等語，致甲○○因而心生
    畏懼。
二、案經甲○○訴請臺灣屏東地方法院檢察署檢察官偵查起訴。
     理  由
甲、被訴恐嚇危害安全部分
一、訊據被告乙○○固坦承上揭言行，惟否認恐嚇犯行，辯稱：純係氣話，無恐嚇之
    意云云。惟查，前揭犯行，業據告訴人甲○○指訴明確，並供稱：伊為一弱女子
    ，不知被告是否真會做出什麼事來等語。茲以被告既係不耐告訴人無理之騷擾因
    而發生爭執，氣憤之餘並毆打告訴人，則被告隨後之上揭言詞，主觀上顯係欲迫
    使告訴人曲從己意，客觀上核屬施以相當程度之壓迫於告訴人之心理自由，足以
    使告訴人心生恐懼，堪認告訴人之指訴非虛，是被告所辯尚無可採，事證明確，
    犯行洵堪認定，應予依法論科。
二、核被告所為係犯刑法第三百零五條之恐嚇危害安全罪。爰審酌被告犯罪之動機、
    手段、所生損害非重、無不良素行，犯後大抵坦承犯行，且與告訴人和解，態度
    良好等一切情狀，量處如主文所示之刑，並諭知易服勞役之折算標準。又查被告
    前未曾受有期徒刑以上刑之宣告，有臺灣屏東地方法院檢察署刑案資料查註紀錄
    表及本院全國前案紀錄表各一紙可佐，其因一時失慮致罹刑章，經此教訓，當知
    謹慎，信無再犯之虞，本院認其所受刑之宣告以暫不執行為適當，併宣告緩刑二
    年，以啟自新。
乙、被訴傷害部分
一、公訴意旨略如前揭事實欄所載，因認被告涉有刑法第二百七十七條第一項之傷害
    罪嫌。
二、按告訴乃論之罪，告訴人於第一審辯論終結前，得撤回其告訴；又告訴經撤回者
    ，法院應諭知不受理之判決，刑事訴訟法第二百三十八條第一項及第三百零三條
    第三款定有明文。
三、本件被告因上開傷害案件，經檢察官提起公訴，認被告係犯刑法第二百七十七條
    第一項之傷害罪。依同法第二百八十七條前段之規定，須告訴乃論。茲據告訴人
    於本院審理中，當庭撤回其告訴，揆諸前開說明，爰不經言詞辯論，因公訴意旨
    認與前揭論罪科刑部分，有牽連犯之裁判上一罪關係，是不另為不受理之諭知。
據上論斷，應依刑事訴訟法二百九十九條第一項前段、第三百零七條，刑法第三百零
五條、第四十二條第二項、第七十四條第一款，罰金罰鍰提高標準條例第一條前段、
第二條，判決如主文。
本案經檢察官楊慶瑞到庭執行職務。
中      華      民      國      八十九      年    三      月    二十    日
                                      臺灣屏東地方法院刑事第一庭
                                          法  官    蔡憲德
右正本證明與原本無異。
對於本判決如有不服應於收受送達後十日內向本院提出上訴書狀上訴於台灣高等法院
高雄分院並按他造當事人之人數附具繕本。
                                          書記官   林鴻仁
中      華      民      國      八十九      年    三      月    二十   日
附錄本案論罪科刑法條
刑法第三百零五條
以加害生命、身體、自由、名譽、財產之事，恐嚇他人致生危害於安全者，處二年以
下有期徒刑、拘役或三百元以下罰金。


司法院資訊處製作；財團法人民間司法改革基金會備份。
